【裁判字號】    98,中簡上,760
【裁判日期】    980831
【裁判案由】    竊盜
【裁判全文】
臺灣臺中地方法院刑事判決           98年度中簡上字第760號
上  訴  人
即  被  告  甲○○
上列上訴人因加重竊盜案件，不服本院九十八年度中簡字第二０
九一號，中華民國九十八年六月十七日第一審簡易判決（聲請簡
易判決處刑案號：臺灣臺中地方法院檢察署九十八年度速偵字第
二一四一號），提起上訴，本院管轄第二審之合議庭判決如下：
    主    文
上訴駁回。
    犯罪事實
一、甲○○於民國九十八年五月二十日凌晨二時許，至丙○○所
    經營位在臺中縣太平市○○路○段九二巷二一號之「暐凱實
    業有限公司」廠房內，趁無人看守注意之際，即基於意圖為
    自己不法所有之竊盜犯意，手持其所有之螺帽套筒與由質硬
    之鋼鐵材質所製成，客觀上足以對人之生命、身體、安全構
    成威脅，具有危險性之六角扳手與活動扳手各一支（螺帽套
    筒及活動扳手均未據扣案），將丙○○所有置於廠房內之汽
    車座椅二座、輪胎（含鋁合金鋼圈）四個與高壓矽導線四條
    等物品拆卸搬移上車而竊取得手，擬替換裝置於自己所駕駛
    之自用小客車上使用。嗣甲○○於九十八年（聲請簡易判決
    處刑書誤繕為九十七年）五月二十五日十八時二十分許，為
    警持本院核發之搜索票，在其位在臺中縣太平市○○○○街
    六六巷二號之住處搜索查獲，並扣得上開甲○○所有，供為
    前揭竊盜犯罪使用之六角扳手一支與其所竊得之汽車座椅二
    座、輪胎（含鋁合金鋼圈）四個與高壓矽導線四條等物品（
    業已發還予所有人丙○○），始進而查悉上情。
二、案經臺中縣警察局太平分局報請臺灣臺中地方法院檢察署檢
    察官偵查後，聲請以簡易判決處刑。
    理    由
一、上訴人即被告（以下逕稱被告）甲○○於本院訊問時，業已
    坦承其於前揭時地，確有竊取被害人丙○○所有之汽車座椅
    等物品得手之情不諱，核與被害人於警詢時指述其置放在所
    經營之「暐凱實業有限公司」廠房內之汽車座椅二座、輪胎
    （含鋁合金鋼圈）四個與高壓矽導線四條等物品遭竊取之被
    害情節大致相符（見警卷第3頁至第5頁反面），且有贓證物
    保管單一紙及員警於搜索查獲後所拍攝之照片五張附卷（見
    警卷第12頁至第15頁），暨被告所有供本件竊盜犯行所用之
    六角扳手一支扣案可資佐證。被告於本院審理時雖另辯陳：
    伊為本件竊盜犯行時，並未攜帶扣案之六角扳手到場，該六
    角扳手實係伊為警逮捕至警局後，始另委請伊朋友至伊家中
    任意取來予員警扣案云云；但查，被告於警詢時即已供稱：
    伊是使用六角扳手拆下座椅與輪圈等語綦詳（見警卷第1頁
    反面）；後其於偵查中接受檢察官為訊問時，亦陳稱：伊竊
    盜之工具，除扣案六角扳手外，還有套筒及活動扳手等語甚
    明（見偵查卷第8頁）；被告既始終均未陳稱其接受訊問時
    ，有遭任何外力脅迫與誘導，而為非任意性陳述之情事，其
    甚且在提出刑事答辯狀對原簡易判決提起上訴時，亦僅於書
    狀內爭執扣案之六角扳手是否屬兇器，亦未有任何未攜同該
    六角扳手至犯案現場之辯詞（見本院二審卷第4頁），堪認
    被告先前所述扣案六角扳手確為本件其持以犯案之工具等任
    意性供述，當與客觀事實相符，足以採信。被告嗣於本院審
    理時翻異前詞所辯，核屬脫飾卸責，並圖規避攜帶兇器加重
    竊盜之較重刑責之語，並無可採認。況被告縱使確未攜帶六
    角扳手到場，但僅以其所供承之攜同活動扳手為竊盜而論，
    以活動扳手之堅硬材質與長度外型，亦堪認屬「兇器」之列
    ，並無礙於對被告確有違犯攜帶兇器加重竊盜罪之不利論斷
    。準此，本件事證業臻明確，被告犯行洵堪認定。
二、核被告甲○○所為，係犯刑法第三百二十一條第一項第三款
    之攜帶兇器竊盜罪。原判決因認被告罪行事證明確，適用刑
    法第三百二十一條第一項第三款、第四十一條第一項前段等
    條文，對被告量處有期徒刑六月，並諭知易科罰金之折算標
    準，且依刑法第三十八條第一項第二款之規定，就扣案為被
    告所有，並供為本件竊盜犯行所用之六角扳手一支，併同為
    沒收之諭知，另敘明其餘被告供本件竊盜犯罪所用之活動扳
    手及套筒，既未扣案，亦無證據證明現尚存在，為免造成將
    來執行上之窒礙難行，爰不宣告沒收；其認事用法並無違誤
    ，量刑亦稱妥適。
三、被告甲○○上訴意旨雖一度質疑其為本件竊盜犯行所持用之
    六角扳手一支並非兇器，且其絕無任何傷人之意圖等語；惟
    按刑法第三百二十一條第一項第三款之攜帶兇器竊盜罪，係
    以行為人攜帶兇器竊盜為其加重條件，此所謂兇器，其種類
    並無限制，凡客觀上足對人之生命、身體、安全構成威脅，
    具有危險性之兇器均屬之，且祇須行竊時攜帶此種具有危險
    性之兇器為已足，並不以攜帶之初有行兇之意圖為必要。本
    件被告行竊之時，既手持由質硬之鋼鐵材質所製成，其長度
    並均適合持以揮擊之六角扳手與活動扳手各一支（該等器械
    之質地、外型與長度，業據實品扣案及被告供述與繪製圖形
    附卷，而由本院於審理時當庭勘驗在案）為之，縱被告絲毫
    無持以傷人之意念，揆諸前述說明，亦無礙於刑法攜帶兇器
    加重竊盜罪之成立。此外，被告上訴意旨既未能具體指摘原
    判決認事用法有何疏漏或違誤之處，其上訴已乏依據。另被
    告上訴時所附刑事答辯狀復陳稱：本件請求法院予以從輕發
    落，並諭知緩刑之宣告等語；然被告於本件所犯係刑法第三
    百二十一條第一項第三款之攜帶兇器竊盜罪，屬法定刑六月
    以上、五年以下有期徒刑之罪，在查無其他足資減輕對被告
    所科刑度事由之前提下，原審之量刑係以法定刑之最低刑度
    而為刑罰之諭知，難謂於刑之量定上有何失衡而復有從輕量
    刑之空間。另按緩刑之宣告，除應具備刑法第七十四條所定
    條件外，並須有可認為以暫不執行刑罰為適當之情形，始得
    為之，亦屬法院裁判時得依職權自由裁量之事項，最高法院
    七十二年台上字第六六九六號判例要旨可資參照。本件原第
    一審簡易判決僅判處被告有期徒刑六月之刑期，且得易科罰
    金，被告尚可藉由繳納有限之罰金數額而免其自由刑之執行
    ，已足避免短期自由刑之流弊。且本件衡諸被告所竊取物品
    之價值（依被害人丙○○於警詢時所陳述失竊物品價值合計
    為新臺幣約三萬元），其於竊盜時，並係攜帶客觀上足以對
    人之生命、身體、安全構成威脅，具有危險性之六角扳手與
    活動扳手各一支為之，被告犯罪所生之危害不容輕忽，如非
    確有不得已之特殊事由，實不宜率然給予被告緩刑。況被告
    前於九十七年間，甫因傷害等案件，經臺灣臺中地方法院檢
    察署檢察官以九十七年度偵字第二二一九四號提起公訴，後
    因與該案之告訴人達成和解，經告訴人撤回告訴，始由本院
    以九十八年度易字第九五三號為公訴不受理之判決，此等前
    科紀錄有其臺灣高等法院被告前案紀錄表及本院九十八年度
    易字第九五三號判決網路列印本附卷可查，是被告所為屢屢
    呈現其法敵對意識，輕易為違犯法規範之作為，其法治觀念
    淡薄，心存僥倖之心態，亦難認有警省悔悟之意，本件如反
    而對被告給予緩刑之宣告，顯然無從獲致刑罰執行之警惕教
    化功能。綜此，被告前揭所陳，尚不足以動搖第一審簡易判
    決所認定之犯罪事實與量刑結果，亦無從使本院認定其有暫
    不執行刑罰為適當之特殊事由，因認被告之上訴及請求為緩
    刑之諭知俱為無理由，其上訴應予以駁回，並無從併為緩刑
    之諭知。
據上論斷，應依刑事訴訟法第四百五十五條之一第一項、第三項
、第三百六十八條，判決如主文。
本案經檢察官乙○○到庭執行職務。
中    華    民    國    98    年    8     月    31    日
                  刑事第三庭  審判長法  官  周瑞芬
                                    法  官  李慧瑜
                                    法  官  陳思成
以上正本證明與原本無異。
不得上訴。
                                    書記官  吳詩琳
中    華    民    國    98    年    8     月    31    日


司法院資訊處製作；財團法人民間司法改革基金會備份。
